臺灣高雄地方法院民事判決
111年度訴字第606號
原      告  甲女（真實姓名住所詳卷）
            甲女之父（真實姓名住所詳卷）
被      告  陳冠綸  
上列被告因個人資料保護法等案件（本院111年度審訴字第38號
），經原告於刑事審理程序提起刑事附帶民事訴訟請求損害賠償
（本院111年度審附民字第78 號），經本院刑事庭裁定移送前來
，本院於民國111 年9月15日言詞辯論終結，判決如下：
　　主　　　文
一、被告應給付甲女新臺幣（下同）123,150元，及自民國（下
    同）111年2月11日起至清償日止，按年息5%計算之利息。
二、被告應給付甲女之父7,500元，及自111年2月11日起至清償
    日止，按年息5%計算之利息。
三、原告其餘之訴駁回。
四、訴訟費用由被告負擔十分之二，由甲女負擔十分之一，由甲
    女之父負擔十分之七。
五、本判決第一、二項得假執行。但被告如以123,150元、7,500
    元為甲女、甲女之父預供擔保，得免為假執行。
　　事實及理由
一、原告主張：
　　被告與原告甲女為曾有親密關係之未同居男女朋友，彼此間
    並有感情及債務糾紛。被告因不滿甲女未處理兩人間之問題
    ，分別為下列行為：
　㈠甲女之父部分
　　⒈於110年3月6日11時許，至甲女之父、甲女位於高雄市鳳山
      區大明路住處（以下簡稱「原告住處」），尋找甲女未果
      ，基於毀損之故意，以腳踹該住處大門鋁門，致使該鋁門
      變形發生顯著不良閉合而不堪使用，並致甲女之父因而支
      出修復費用2,000元。
　　⒉被告於110年3月13日12時46分許，至甲女之父、甲女上開
      原告住處，欲尋找甲女未果，基於毀損之故意，徒手拍擊
      該住處玻璃落地窗，使玻璃落地窗破裂，致令不堪使用，
      致甲女之父支出修理費用1,500元。
　　⒊同（13）日20時10分許，甲女之父在高雄市鳳山區大明路
      與新強街口遇見被告，乃上前詢問其毀損落地窗情事並表
      示要報警處理，被告見狀即欲開車離去；同日20時13分許
      ，在高雄市鳳山區海洋一路、新康街口，甲女之父欲阻止
      被告離開，被告應可預見倘手推甲女之父，可能導致甲女
      之父跌倒受傷，仍基於不違反其本意之傷害未必故意，徒
      手推倒甲女之父後，見甲女之父起身後，再次推甲女之父
      ，致甲女之父受有前胸壁挫傷、左上肢多處擦挫傷、右膝
      擦挫傷、右踝鈍挫傷等傷害，甲女之父請求被告賠償慰撫
      金200,000元（以下簡稱「侵權事實一」）。
　㈡甲女部分
　　⒈被告、甲女相約於110年3月6日21時許，在高雄市○○區○○路
      0號「御宿汽車旅館」協商糾紛而生有口角，被告應可預
      見倘持垃圾桶丟擲甲女後方玻璃，可能導致甲女因玻璃破
      裂飛濺碎片而受傷，仍不違反其本意之傷害未必故意，持
      垃圾桶丟擲甲女後方玻璃，玻璃碎片因而砸向甲女頭部，
      復又徒手拉甲女的頭撞擊床頭及勒甲女頸部，致使甲女受
      有頭部外傷、顏面、頭皮、下顎挫傷、前額挫擦傷4X4公
      分、頸部挫擦傷6X2、2X1公分等傷害，被告應賠償甲女慰
      撫金200,000元（以下簡稱「侵權事實二」）。
　　⒉被告於110年3月13日12時46分許，在徒手拍擊原告住處玻
      璃落地窗後，要離去時，見甲女所有之普通重型機車停放
      於該處騎樓，因生氣而心有未甘，故意以腳踹倒該輛普通
      重型機車，使該機車前檔板刮毀處之外表漆面原具有保護
      、美化之附隨效用喪失，致令不堪使用，致甲女支出修理
      費用3,150元。
　　⒊被告明知自然人之人像、姓名、出生日期、性生活、教育
      等均為個人資料，除有個人資料保護法第6條第1項但書所
      列情形，不得利用，其餘個人資料之利用，應於蒐集之特
      定目的必要範圍內為之。其竟意圖損害甲女利益及散布於
      眾，基於非法利用個人資料、誹謗之故意，接續於110年3
      月14日21時47分許及同年月15日11時40分許，將自行製作
      之如附件所示內容之傳單、甲女照片及雙方通訊軟體LINE
      對話紀錄等，散布放置在甲女上開住處門口、甲女之父所
      使用自小客車雨刷上及原告住處之鄰居住家門口，使不特
      定多數人均得以見聞上開傳單、甲女照片及雙方通訊軟體
      LINE對話紀錄，藉此非於蒐集特定目的之必要範圍內利用
      甲女個人資料之方式，使不特定人得以藉由甲女真實名字
      、生日、人像照片等個人資料而特定甲女身分，侵害甲女
      之隱私權利益，並藉此等涉於私德而與公共利益無關之事
      項指摘於甲女，致使甲女名譽、人格受損。被告應賠償甲
      女精神慰撫金200,000元（以下簡稱「侵權事實三」）。
　　⒋被告前因對甲女實施家庭暴力之行為，經臺灣高雄少年及
      家事法院（下稱少家法院）於110年4月13日以110年度家
      護字第480號核發民事通常保護令（以下簡稱「480號保護
      令」），裁定命「被告應遠離甲女住居所（即原告住處）
      至少100公尺。 保護令有效期間為1年」。被告於110年4
      月13日在少家法院開庭時，經法官當庭告以上開保護令內
      容，竟基於違反保護令之故意，於110年4月22日12時15分
      許，至原告住處旁約15公尺處，而違反上開保護令，侵害
      甲女居住安寧、免於恐懼之自由及人格權。被告應賠償甲
      女精神慰撫金100,000元（以下簡稱「侵權事實四」）。
　㈢依上述事實，依民法第184條第1項、第195條第1項規定，請
    求被告各賠償甲女之父203,500元、甲女503,150元等語，並
    聲明：
　　⒈被告應給付甲女之父203,500元，及自起訴狀繕本送達翌日
      起至清償日止，按年息5%計算之利息。
　　⒉被告應給付甲女503,150元，及自起訴狀繕本送達翌日起至
      清償日止，按年息5%計算之利息。
二、被告抗辯：
　　對於原告主張之全部事實並不爭執，亦願賠償甲女之父就鋁
    門修費用2,000元、玻璃費用1,500元，以及甲女機車修理費
    用3,150元。但原告就其他事實所請求之慰撫金過高。而且
    甲女、被告於110年3月6日21時許在御宿汽車旅館雖然一開
    始固然有所爭執，且因被告行為致甲女受傷，但兩人隨後不
    久即有談和、情緒和緩，並再兩願發生性行為，被告尚有給
    甲女1,000元作為醫藥費等語，並聲明：原告之訴駁回。
三、本件之心證
　　因故意或過失，不法侵害他人之權利者，負損害賠償責任；
    不法侵害他人之身體、健康、名譽、自由、信用、隱私、貞
    操，或不法侵害其他人格法益而情節重大者，被害人雖非財
    產上之損害，亦得請求賠償相當之金額（見民法第184條第1
    項前段、第195條第1項前段規定）。本件被告並不爭執原告
    所主張之事實，則就被告所為，均已構成上開規定之侵權行
    為，自應負損害賠償責任。茲依原告主張之被告各侵權行為
    所請求之賠償項目、金額，認定如下：
　㈠財產損害部分
　　被告已表明願賠償甲女之父就鋁門修費用2,000元、玻璃費
    用1,500元，以及甲女機車修理費用3,150元，故原告就該等
    項目及費用之請求，為有理由。
　㈡精神慰撫金部分
　　慰撫金之多寡，應斟酌雙方之身分、地位、資力與加害程度
    ，及其他各種情形核定相當之數額，該金額是否相當，自應
    依實際加害情形與被害人所受之痛苦及雙方之身分、地位、
    經濟狀況等關係決定之。對於原告請求被告賠償慰撫金，除
    考量甲女、甲女之父自述學歷、收入分別為大學及目前無業
    、小學畢業及每月收入約95,000元，被告自述為大學畢業，
    目前無業，以各兩造之財產狀況如卷附之稅務電子閘門財產
    所得調件明細表所示外，並以下列因素審定：
　　⒈甲女之父
　　　就侵權事實一，起因於被告先行毀損原告住處之落地窗，
      甲女之父因而質問、阻擋被告離去，被告不思自己之毀損
      過錯，復又以手推倒甲女之父，而致甲女之父受有傷害。
      審酌被告並非直接故意，且以手推方式為本次傷害行為，
      並非使用更加暴力之攻擊行為，以及甲女之父所受傷勢為
      擦挫傷，並非嚴重難治，認定甲女之父請求被告賠償4000
      元即為適當，逾此範圍，即不應准許。
　　⒉甲女
　　　⑴就侵權事實二，被告縱然認為與甲女尚有金錢、感情糾
        紛未解而生口角，亦不得訴諸暴力。而被告卻先以手擲
        垃圾桶、擊破玻璃方式，宣洩自己之憤怒情緒，並致碎
        片砸向甲女，並未停手，又憑籍自己男性之身型、力量
        優於甲女，徒手拉甲女頭部撞擊床頭，並有勒住甲女頸
        部，任何人於此情境所受之痛苦，不言而喻，自不能僅
        憑甲女僅受頭部外傷及其它身體部分擦挫傷之傷勢程度
        而認輕微。因此，認定甲女請求被告賠償60,000元為適
        當。
　　　⑵就侵權事實三，被告僅因自己認為遭甲女詐騙金錢，即
        以性交易、訛騙金錢等文字醜化甲女私人品德並散布於
        甲女所住之鄰里，刻意供居住、往來該處之人閱覽。而
        原告住於該處，自當處於蒙羞、不堪之處境。因此，認
        定甲女可請求被告就此行為賠償慰撫金40,000元。
　　　⑶被告前已有侵權事實二、三之行為，並受480號保護令之
        拘束。但仍然違反保護令，刻意到靠近甲女住處僅15公
        尺之處。保護令之功能本在令原告可以免於擔憂、恐懼
        再受騷擾、控制、脅迫、傷害及其他不法侵害行為。在
        被告已受侵權行為事實二、三之傷害後，已取得保護令
        ，卻又面臨被告違反保護令之行為，見被告趨近住處，
        自會再陷恐懼情緒。因此，認定甲女請求被告賠償20,0
        00元為適當。
四、綜上所述，甲女、甲女之父依民法第184條第1項前段、第19
    5條第1項前段規定，請求被告分別賠償123,150元（3,150元
    +60,000元+40,000元+20,000元）、7,500元（4,000元+2,00
    0元+1500元）。從而，甲女、甲女之父請求被告賠償123,15
    0元、7,500元，及均自起訴狀繕本送達之翌日即111年2月11
    日（見本院審附民卷第23頁）至清償日止，按年息5%計算之
    利息為有理由，逾此範圍之請求，為無理由，應予駁回。
五、本件所命給付未逾500,000元，依民事訴訟法第389 條第1 
    項第5 款規定，依職權宣告假執行及酌定相當擔保金額為被
    告得免假執行之宣告。
六、被告雖抗辯就侵權事實二，在衡突之後不久與甲女又和好，
    且又有合意為性行為，此過程留有錄音可證，聲請勘驗。然
    而，即便兩人事後和好，並無解於被告當下所為攻擊、傷害
    行為對於甲女所受精神上之痛苦。因此，本件無再行勘驗被
    告所稱持有錄音檔案之必要。故本件事證已臻明確，兩造其
    於攻擊防禦方法及所提證據，經本院斟酌後，與判決結果不
    生影響，爰不予逐一論駁，併此敘明。
七、訴訟費用負擔之依據：民事訴訟法第79條、第85條第1項。
    　　　
中　　華　　民　　國　　111 　年　　9 　　月　　29　　日
                  民事第三庭法　官　高瑞聰
以上正本係照原本作成。
如對本判決上訴，須於判決送達後20日內向本院提出上訴狀。如
委任律師提起上訴者，應一併繳納上訴審裁判費。
中　　華　　民　　國　　111 　年　　9 　　月　　29　　日

                              書記官 曹德英